【裁判字號】    98,易,296
【裁判日期】    990212
【裁判案由】    傷害等
【裁判全文】
臺灣基隆地方法院刑事判決               98年度易字第296號
公  訴  人  臺灣基隆地方法院檢察署檢察官
被      告  辛○○
被      告  乙○○
被      告  庚○○
被      告  丙○○
被      告  壬○○
上列被告因傷害等案件，經檢察官提起公訴（97年度偵字第3940
號），本院判決如下：
    主  文
庚○○以加害生命之事，恐嚇他人致生危害於安全，處拘役肆拾
日，如易科罰金，以新臺幣壹仟元折算壹日。
丙○○、壬○○共同傷害人之身體，各處拘役伍拾日，如易科罰
金，均以新臺幣壹仟元折算壹日。
庚○○、辛○○、乙○○被訴傷害部分均不受理。
    事  實
一、庚○○為皇嘉客運公司負責人，辛○○、乙○○則在皇嘉客
    運公司任職，因載客問題與任職在國光客運公司之丙○○、
    壬○○發生爭執。庚○○竟基於恐嚇之犯意，於97年8月1日
    中午12時23分許，以門號0000000000號之電話撥打予丙○○
    所有門號0000000000號電話，並恫稱：「要讓你死，不讓你
    上班」等語，以上開加害生命之言語恫嚇，使丙○○心生畏
    懼，致生危害於安全。於97年8月3日，因前開載客及恐嚇問
    題，壬○○先帶人至皇嘉客運金山站辦公室欲找庚○○理論
    ，因庚○○不在而作罷。而庚○○得知壬○○帶人至公司理
    論，心生不滿，遂與辛○○於同日晚間6 時許，一同前往皇
    嘉客運金山站與司機乙○○會合，三人共同基於傷害他人身
    體之犯意聯絡（此部分不受理，詳後述），由庚○○一人先
    至國光號金山站找壬○○、丙○○，但未遇壬○○二人，就
    向國光號金山站的站務放話，表示如果壬○○、丙○○今日
    不出面解決，明天就不用排班，即返回皇嘉客運金山站等侯
    ，壬○○、丙○○接獲金山站站務通知庚○○放話之事，即
    由外趕回國光客運金山站，二人共同基於傷害他人身體之犯
    意聯絡，於同日晚上6時30分許起，至同日晚上7時30分許之
    間某時，在台北縣金山鄉○○路87號前，丙○○持木棍、壬○○持不詳工具，與持木棍之辛○○、庚○○，持圓鍬之乙○○相遇，雙方相互毆打，致辛○○受有左上額撕裂傷之傷
    害、乙○○受有右上額、右頸、右上臂、前胸及後背挫傷等
    傷害、丙○○受有頭部鈍挫傷、軀幹及四肢多處挫傷併擦傷
    及瘀傷等傷害、壬○○則受有右臉、背部及右手臂挫傷等傷
    害。
二、案經被害人辛○○、乙○○、丙○○與壬○○訴由臺北縣政
    府警察局金山分局報請臺灣基隆地方法院檢察署檢察官偵查
    起訴。
    理  由
甲、程序部分：
一、按最重本刑為3 年以下有期徒刑、拘役或專科罰金之罪，以
    及刑法第320 條、第321 條之竊盜罪，經第二審判決者，不
    得上訴於第三審法院，刑事訴訟法第376 條第1 款、第2 款
    定有明文。又除簡式審判程序、簡易程序及第376 條第1 款
    、第2款所列之罪之案件外，第一審應行合議審判，96年3月
    21日總統公布、同年月23日施行之刑事訴訟法第284條之1亦
    有明文。茲查本案被告壬○○、丙○○均係犯刑法第277 條
    第1項之傷害罪，被告庚○○所犯係刑法第305條之恐嚇罪，
    依上開規定得行獨任審判，合先敘明。
二、又被告以外之人於審判外之言詞或書面陳述，除法律有規定
    者外，不得作為證據，刑事訴訟法第159 條第1 項固有明文
    。惟被告以外之人於審判外之陳述，經當事人於審判程序同
    意作為證據，法院審酌該言詞陳述或書面陳述作成時之情況
    ，認為適當者，亦得為證據；當事人、代理人或辯護人於法
    院調查證據時，知有上開刑事訴訟法第159 條第1 項不得為
    證據之情形，而未於言詞辯論終結前聲明異議者，視為有前
    項之同意，刑事訴訟法第159 條之5 亦有明文。本案起訴書
    所列舉之各項證據，經本院於審判程序提示予被告，並告以
    內容要旨，被告表示無意見，且未聲明異議，本院審酌相關
    言詞陳述或書面陳述作成時之情況，認為適當，依前揭法條
    意旨，均得援為本案證據。
乙、實體部分：
壹、有罪部分
一、訊據被告庚○○固坦承有於上揭時間，以手機撥打丙○○之
    手機，惟矢口否認有何恐嚇之犯行，辯稱：伊只是打電話給
    丙○○，要他好好開車就好，不要管公司的事，並未出言恐
    嚇云云；被告壬○○、丙○○矢口否認有何共同傷害之犯行
    ，俱辯稱：是辛○○等人先動手打人，渠二人只是還手抵抗
    云云。經查：
  (一)被告庚○○恐嚇部分，業據證人即被害人丙○○於偵查中指
    述甚詳（詳偵查卷第49頁），並於本院審理時證稱：庚○○
    打手機給我，說如果我太囂張，就要給我死，當時我聽了很
    害怕，晚上都不敢睡等語（詳本院98年12月29日審判筆錄）
    ，復有0000000000手機通聯紀錄可參；再佐以證人壬○○於
    本院審理時證稱：丙○○有拿手機來電顯示給我看，說庚○○一直打電話給他，並叫他小心一點，不然就給他死，講此
    事當時，丙○○很害怕，後來8月3日，我們在海邊，庚○○
    又打電話給丙○○，丙○○很害怕說不敢接等語（詳本院99
    年2月1日審判筆錄），足見被告庚○○確有在電話中對丙○○說恐嚇之話語，並使丙○○心生恐懼。雖證人癸○○、己○○、甲○○、子○○、卯○○、江金魁於本院審理時均證
    稱：被告庚○○於8月1日打手機給丙○○時，渠等均在現場
    ，未聽聞被告庚○○對丙○○說上開恐嚇之話等語（詳本院
    98年12月29日審判筆錄），惟查，證人癸○○證稱：他當天
    中午有打電話，我們在旁邊聊天，但打給誰我不清楚，他常
    常在講電話等語，證人己○○證稱：他當天中午有打電話，
    我們在旁邊聊天，但打給誰我不清楚，他常常在講電話等語
    ，證人甲○○證稱：他當天中有打電話，但打給誰我不清楚
    ，他常常在講電話，他講電話時，我們音量會放低一點等語
    ，證人子○○證稱：當天我們在休息室聊天，庚○○當天中
    午有打電話，但打給誰我不清楚，他常常在講電話等語，證
    人江金魁證稱：他當天中午有打電話，我剛從廁所出來，他
    打給誰我不清楚等語，證人卯○○證稱：他當天中午有打電
    話，但打給誰我不清楚，他講電話我們不會很注意聽，但我
    們聊天的聲音會放小一點等語，衡情，被告庚○○在打電話
    時，證人等人均在聊天，因此未聽到被告庚○○有說上開恐
    嚇言語，亦屬正常，自不得對被告庚○○作有利證據之認定
    ，附此敘明。
  (二)被告壬○○、丙○○傷害部分：
    業據證人即告訴人乙○○、辛○○於警詢、偵查中之指述綦
    詳（詳偵查卷第5 、8、48、49、130頁），並經證人丑○○
    於偵查中及本院審理時證述明確（詳偵查卷第142 頁、本院
    98年12月29日審判筆錄），被告壬○○於本院審時亦自承：
    我確實有抵抗跟推打等語；被告丙○○於本院審理時亦自承
    ：我們也有還手阻擋等語（詳本院98年11月12日準備程序筆
    錄），證人即現場處理警員丁○○於本院審理時證稱：現場
    有打架的痕跡等語；此外，復有診斷證明書2紙附卷可參，
    被告二人有傷害犯行甚明。
二、核被告庚○○所為，係犯刑法第305 條之恐嚇罪，被告丙○○、壬○○所為均係犯刑法第277條第1項之傷害罪。被告丙○○、壬○○間就傷害之犯行，有犯意聯絡及行為分擔，應
    論以共同正犯。雖公訴意旨認被告丙○○、壬○○係各自基
    於傷害之犯意而為本件犯行，惟查，被告丙○○、壬○○先
    是因載客問題與皇嘉客運之庚○○等人發生糾紛，進而因庚○○電話恐嚇被告丙○○，被告壬○○為被告丙○○強出頭
    ，而使雙方糾紛更加嚴重，本件被告二人因案發當天，庚○○至國光號金山站放話，遂從海邊返回金山站後，即分持工
    具欲前往皇嘉客運金山站，在國光號金山站門口與庚○○等
    人相遇並互毆，顯見被告丙○○、壬○○就本件傷害犯行，
    有犯意聯絡及行為分擔，為共犯關係，公訴意旨認被告丙○○、壬○○係各自基於傷害之犯意而為本件犯行，似有誤會
    ，附此敘明。爰審酌被告庚○○、丙○○、壬○○因載客發
    生糾紛，竟不思理性解決，被告庚○○即出言恐嚇他人，被
    告丙○○、壬○○動手打人等犯罪之動機、目的、手段、被
    害人所受傷害程度及被告犯罪後之態度等一切情狀，各量處
    如主文所示之刑，並均諭知易科罰金之折算標準。
貳、不受理部分
一、公訴意旨略以：被告辛○○與乙○○、庚○○共同在皇嘉客
    運公司任職，然因載客問題與任職在國光客運公司之丙○○
    、壬○○發生爭執，於97年8 月3日晚上6時30分許起，至同
    日晚上7時30分許之間某時，在臺北縣金山鄉○○路87 號前
    ，辛○○、乙○○、庚○○各基於傷害他人身體之犯意，由
    辛○○持木棍、乙○○持圓鍬、庚○○持木棍與丙○○、壬○○相互毆打，致丙○○受有頭部鈍挫傷、軀幹及四肢多處
    挫傷併擦傷及瘀傷等傷害、壬○○則受有右臉、背部及右手
    臂挫傷等傷害，因認被告辛○○與乙○○、庚○○各犯傷害
    之罪嫌。
二、然查，被告庚○○、辛○○、乙○○與丙○○、壬○○是因
    載客問題發生糾紛，壬○○又帶人至皇嘉客運金山站堵被告
    庚○○，因未遇而返回，被告庚○○得知壬○○帶人堵他之
    事，即與辛○○共同前往皇嘉客運金山站，與被告乙○○會
    合，先由庚○○至國光號金山站找壬○○理論，亦因未遇而
    先行返回皇嘉客運金山站，但離開國光號金山站時，有對國
    光號金山站站務放話，要丙○○、壬○○跟他談，否則明天
    不用排車，國光號金山站站務旋即聯絡丙○○、壬○○要渠
    二人返回國光號金山站，丙○○、壬○○二人回到國光號金
    山站，正準備至皇嘉客運金山站，壬○○剛走出國光號金山
    站大門，被告辛○○等人即持木棍等物，不由紛說，即朝壬○○、丙○○二人毆打等情，業據告訴人丙○○、壬○○指
    述甚詳，並經證人寅○○於本院審理時證述明確（詳本院98
    年12月29日、99年2月1日審判筆錄），告訴人丙○○於本院
    審理時更明確指證：庚○○等人案發前先至國光號金山站表
    示找伊和壬○○，一回來就被打，所以認為被告等人是有預
    謀等語；告訴人壬○○指證：我一回到站上，被告等人確定
    是他後，就一群人打我，是有預謀的等語。證人寅○○證稱
    ：壬○○一出去，就馬上被對方追打回來，對方是一群人一
    起過來我們這邊打架等語，足見被告庚○○等人此部分傷害
    犯行，是預謀犯案而非偶發事件，被告三人間就傷害犯行有
    犯意聯絡及行為分擔，為共同正犯甚明。
三、按告訴乃論之罪，告訴人於第一審辯論終結前，得撤回其告
    訴；撤回告訴之人，不得再行告訴；再告訴乃論之罪，對於
    共犯之一人告訴或撤回告訴者，其效力及於其他共犯；又告
    訴經撤回者，應諭知不受理之判決，並得不經言詞辯論為之
    ，刑事訴訟法第238條、第303條第3款及第307條分別定有明
    文。查本件告訴人丙○○告訴被告庚○○、辛○○、乙○○
    傷害，告訴人壬○○告訴被告庚○○、辛○○、乙○○傷害
    犯行，公訴人認係犯刑法第277條第1 項之罪，依同法第287
    條前段之規定乃告訴乃論之罪，惟此部分業據告訴人丙○○
    於偵查中當庭撤回對被告辛○○之告訴（見偵查卷第49頁）
    ，告訴人壬○○於偵查中當庭撤回對被告庚○○之告訴（見
    偵查卷第50頁），揆諸前揭法條意旨，告訴人丙○○撤回之
    效力應及於被告庚○○、乙○○，告訴人壬○○撤回之效力
    應及於被告辛○○、乙○○，本院就此部分自應依刑事訴訟
    法第303條第3款規定為不受理之判決，其中被告乙○○部分
    ，並不經言詞辯論，逕為不受理判決之諭知。
三、據上論斷，應依刑事訴訟法第284條之1、第299條第1項前段
    、第303條第3 款、第307條，刑法第28條、第277條第1項、
    第305條、第41條第1項前段，刑法施行法第1條之1，判決如
    主文。
本案經檢察官戊○○到庭執行職務。
中    華    民    國    99    年    2    月    12    日
                  刑事第四庭法    官  齊潔
以上正本證明與原本無異。
如不服本判決應於收受送達後10日內向本院提出上訴書狀，並應
敘述具體理由；其未敘述上訴理由者，應於上訴期間屆滿後20日
內向本院補提理由書（均須按他造當事人之人數附繕本）「切勿
逕送上級法院」。
中    華    民    國    99    年    2    月    12    日
                            書 記 官  黃士元
附錄論罪法條：
中華民國刑法第277條
（普通傷害罪）
傷害人之身體或健康者，處 3 年以下有期徒刑、拘役或 1 千元
以下罰金。
犯前項之罪因而致人於死者，處無期徒刑或7年以上有期徒刑；
致重傷者，處3年以上10年以下有期徒刑。
中華民國刑法第306條
（侵入住居罪）
無故侵入他人住宅、建築物或附連圍繞之土地或船艦者，處1 年
以下有期徒刑、拘役或3百元以下罰金。
無故隱匿其內，或受退去之要求而仍留滯者，亦同。

司法院資訊處製作；財團法人民間司法改革基金會備份。
